【裁判字號】    90,易,1592
【裁判日期】    901130
【裁判案由】    竊盜
【裁判全文】
臺灣彰化地方法院刑事判決                          九十年度易字第一五九二號
    公  訴  人  臺灣彰化地方法院檢察署檢察官
    被      告  乙○○
右列被告因竊盜案件，經檢察官提起公訴（九十年度偵字第六五０一號），本院判決
如左：
    主      文
乙○○竊盜，處拘役貳拾伍日，如易科罰金，以佰元折算壹日。
    事      實
一、乙○○前因竊盜案件，經本院北斗簡易庭以八十八年度斗簡字第六二四號簡易判
    決處刑書判處罰金六千元，如易服勞役以三百元折算一日確定，於民國八十九年
    二月二十五日繳清罰金執行完畢（尚不構成累犯）。詎仍不知悔改，竟意圖為自
    己不法之所有，於九十年九月二十六日上午十時許，前往彰化縣二林鎮○○○街
    七十七號「大興農生鮮超市」，佯裝入內採購貨品，利用該處賣場寬闊、店員未
    能周密看顧之機會，徒手將貨物架上之「金谷什錦水果」、「泰山八寶粥」罐頭
    各二罐（價值總計約為新台幣一百七十二元）藏放於自己攜帶之皮包內而予以竊
    取。乙○○得手後未經結帳即欲離去，適為該超市店員及時發覺攔阻，並報警處
    理而當場查獲。
二、案經彰化縣警察局二林分局報請臺灣彰化地方法院檢察署檢察官偵查起訴。
    理      由
一、訊據被告乙○○矢口否認有何竊盜犯行，辯稱：伊當天進入生鮮超市本欲購買禮
    盒，但未發現較屬意之商品，準備離開時即遭店員攔阻誣賴，實則皮包內之罐頭
    均為自己所有之物，而非自該超市貨物架上竊得，其中八寶粥罐頭係員林之朋友
    於九十年三、四月間送給伊的，什錦水果罐頭則為伊先生之友人於查獲前一、二
    月前所致送，簽立切結書時並未看清楚內容云云。然查：右揭事實，業據被告於
    警訊時坦承不諱，核與被害人「大興農生鮮超市」店長甲○○指訴遭竊情節相符
    ，並有贓物認領保管單、切結書各一紙、照片五張附卷可稽。被告既自承切結書
    上之簽名係自己所為，對於該切結書內容所載偷竊超市商品深知悔悟等文字事先
    當已詳閱無訛，始自行簽名於後表示負責，尤以被告具有高商畢業學歷，智識程
    度已非低微，自可清楚掌握上開不利於己文字之淺顯意涵，又何能再以並未看清
    內容等語搪塞卸責？又市售「泰山八寶粥」罐頭保存期限均為二年，此經本院當
庭勘驗罐身記載屬實，而依卷附失竊物品照片所示，自被告皮包內起出之「泰山
    八寶粥」罐頭底部打印之有效日期為公元二００三年八月二十五日，據此扣除保
    存期限後，反推該罐頭之製造日期應為公元二００一年（即民國九十年）八月二
    十五日。乃被告竟辯稱「泰山八寶粥」罐頭係友人於九十年三、四月間所致送，
    實則當時該只罐頭根本尚未生產製造，更何來無償獲贈之有？足見被告前揭所辯
    均屬畏罪情虛之詞，顯與實情不符，無足為採。本案事證已臻明確，被告犯行至
    堪認定。
二、核被告乙○○竊取他人所有之財物得手，所為係犯刑法第三百二十條第一項之普
    通竊盜罪。其於密接時地竊得多數商品，侵害相同之財產法益，被害人亦均為同
    一，客觀上顯難遽為割裂為數個獨立犯罪行為，自當認係單一竊盜犯行之數個舉
    動接續實施，為接續犯。爰審酌被告已有竊盜犯罪前科，業經法院判處罰金執行
    完畢，猶未能記取教訓，尊重他人財產權利之保護，僅因一時貪慾作祟而竊取他
    人所有之物，足見其價值觀念仍有偏差，品行亦非端正，雖遭竊商品價值不高，
    惟為避免被告偷竊成習，仍應施予相當之刑罰，以收警惕之效，及被告犯罪之手
    段、目的、偵審期間一再否認犯行之態度、具有高職畢業學歷之智識程度等一切
    情狀，量處如主文所示之刑，併諭知易科罰金之折算標準，以示懲儆。
據上論斷，應依刑事訴訟法第二百九十九條第一項前段，刑法第三百二十條第一項、
第四十一條第一項前段，罰金罰鍰提高標準條例第一條前段、第二條，判決如主文。
本案經檢察官陳茂亭到庭執行職務。
中      華      民      國      九十    年      十一    月     三十     日
                                    臺灣彰化地方法院刑事第三庭
                                        法      官  高  文  崇
右正本證明與原本無異。
如不服本判決，應於判決送達後十日內向本院提出上訴狀( 須附繕本 )。
告訴人或被害人對於判決如有不服具備理由請求檢察官上訴者，其上訴期間之計算係
以檢察官收受判決正本之日期為準。
                                        法院書記官  謝  志  鑫
中      華      民      國      九十    年      十二    月      四      日
刑法第三百二十條
意圖為自己或第三人不法之所有，而竊取他人之動產者，為竊盜罪，處五年以下有期
徒刑、拘役或五百元以下罰金。
意圖為自己或第三人不法利益，而竊佔他人之不動產者，依前項之規定處斷。
前二項之未遂犯罰之。


司法院資訊處製作；財團法人民間司法改革基金會備份。
